臺灣新竹地方法院民事裁定  
111年度補字第1317號
原      告  梅竹山莊公寓大廈管理委員會

兼
法定代理人  郭來標  
原      告  黃維宏  
            陳蕙娟  
            皮華生  
            曾繁隆  
            邱佳禾  
            林子平  
            張錫嘉  
訴訟代理人  蔡甫欣律師
被      告  蕭家松  
上列當事人間請求排除侵害事件，本院裁定如下：
    主    文
本件訴訟標的價額核定為新臺幣壹佰伍拾參萬伍仟玖佰貳拾伍元
，原告應於本裁定送達後五日內，補繳第一審裁判費新臺幣壹萬
陸仟貳佰肆拾陸元，逾期未繳納，即駁回其訴。
    理    由
一、按提起民事訴訟應依民事訴訟法第77條之13規定繳納裁判費
    ，此為必須具備之程式。次按訴訟標的之價額，由法院核定
    ；核定訴訟標的之價額，以起訴時之交易價額為準；無交易
    價額者，以原告就訴訟標的所有之利益為準；以一訴附帶請
    求其孳息、損害賠償、違約金或費用者，不併算其價額。民
    事訴訟法第77條之1第1項、第2項、第77條之2第2項分別定
    有明文。又屋頂平臺及公共空間無獨立之區分所有權，不能
    單獨交易，常無交易價額可供參考，且因公寓基地之用益，
    係平均分散於各樓層，其價額之計算方式，應以公寓坐落基
    地之每平方公尺公告現值，乘以增建建物占用之面積，再除
    以公寓之登記樓層數計算訴訟標的價額（最高法院103年度
    台抗字第891號裁定同此見解）。另原告之訴，有民事訴訟
    法第249條第1項所列各款情形之一，依其情形可以補正，經
    審判長定期間命其補正而不補正者，法院應以裁定駁回之，
    亦為同法條第1項所明定。
二、原告起訴未據繳納裁判費，依其起訴狀聲明第1項請求被告
    應將坐落新竹市○○段○○○○00地號土地（下稱系爭土地）上，
    0000建號地下2層建物（面積201.65平方公尺）隔間牆、桌
    椅等；0000建號地下2層建物（面積373.58平方公尺）；地
    下2層建物（面積約16.5平方公尺）冷卻水塔2座拆除，並將
    前開占用之建物騰空及解除門禁返還原告郭來標等8人及其
    他全體共有人。第2項請求被告應給付原告梅竹山莊公寓大
    廈管理委員會（下稱梅竹山莊管委會）新臺幣（下同）712
    萬620元及自起訴狀繕本送達翌日起至清償日止，按年息5%
    計算之利息。第3項請求被告應自起訴狀繕本送達翌日起至
    返還第1項所示建物之日止，按月給付原告梅竹山莊管委會1
    1萬8677元。
三、原告主張之0000建號隔間牆與桌椅、0000建號建物及冷卻水
    塔2座等，均坐落系爭土地上，而系爭土地於民國111年1月
    公告土地現值為每平方公尺5萬9700元，有土地登記第一類
    謄本在卷可參，而公寓大廈基地之用益，係平均分散於各樓
    層，梅竹山莊社區為地下2層、地上21層之公寓大廈，復有
    新竹市地政事務所建物所有權狀為憑，依前開說明，應以地
    下室空間遭占用部分坐落基地之每平方公尺公告現值，乘以
    占用面積，再除以23層計算訴訟標的價額。至原告聲明第2
    項及第3項之請求，屬民事訴訟法第77條之2第2項規定附帶
    請求相當於租金之不當得利，不併算其價額。準此，本件訴
    訟標的價額應核定為153萬5925元【計算式：5萬9700×（201
    .65＋373.58＋16.5）÷23，元以下四捨五入】，應徵收第一審
    裁判費1萬6246元。從而，爰請原告於本裁定送達5日內，補
    繳第一審裁判費1萬6246元，逾期未繳納，即駁回其訴。
四、爰裁定如主文。
中　　華　　民　　國　　111 　年　　12　　月　　21　　日
                  民事第一庭  法  官  王凱平  
以上正本證明與原本無異。
如不服本裁定關於核定訴訟標的價額部分，應於送達後10日內向
本院提出抗告狀，並繳納抗告費新臺幣1000元；其餘關於命補繳
裁判費部分，不得抗告。
中　　華　　民　　國　　111 　年　　12　　月　　21　　日
                              書記官  王恬如